【裁判字號】    98,易,1100
【裁判日期】    980923
【裁判案由】    詐欺等
【裁判全文】
臺灣臺南地方法院刑事判決              98年度易字第1100號
公  訴  人  臺灣臺南地方法院檢察署檢察官
被      告  丁○○
上列被告因詐欺等案件，經檢察官提起公訴（98年度偵字第5623
號、98年度偵緝字第319、320號），被告於本院行準備程序中就
被訴犯罪事實為有罪之陳述，本院合議庭裁定由受命法官獨任行
簡式審判程序，判決如下：
    主  文
丁○○犯如附表所示之罪，共拾罪，均累犯，各處如附表所示之
刑。應執行有期徒刑貳年陸月。
    事實及理由
一、犯罪事實：
  (一)丁○○曾以對被害人佯稱神明捉弄，至被害人陷於錯誤而詐
    騙財物之詐欺案件，經本院以85年度易字第4408號判決判處
    有期徒刑 1年確定；其復曾因對被害人佯稱住宅風水不佳，
    致被害人信以為真而交付財物之詐欺案件，經本院以87年度
    易字第2498號判決判處有期徒刑1年4月確定；而丁○○嗣後
    又因偽造文書、偽造有價證券案件，經本院及最高法院分別
    以88年度訴字第49號、88年度台上字第7284號分別判處有期
    徒刑 1年2月、4年確定；上開經本院判處有期徒刑1年4月之
    詐欺案件與嗣後遭判處有期徒刑 1年2月、4年之偽造文書、
    偽造有價證券案件定其應執行刑為有期徒刑 6年，並與前開
    經本院判處有期徒刑1年之詐欺案件接續執行，於民國94年7
    月15日縮短刑期假釋出監，至同年 8月23日假釋期滿視為執
    行完畢。
  (二)詎丁○○不知悔改：
    (1)基於意圖為自己不法所有之詐欺犯意，於附表編號 1所示
      時間、地點，對附表編號 1所示被害人佯稱伊氣色及運勢
      不佳，而自己有能力使濟公附身，要求該被害人交付金錢
      以放置在其住處神壇前，擺放一週後將會改運且屆時亦會
      返還金錢云云，致該被害人陷於錯誤，陸續於95年 9月14
      日、15日及同年月20、21日間，先後交付附表編號 1所示
      財物予丁○○，惟屆期丁○○並未返還上開財物，亦避不
      見面，被害人始知受騙。
    (2)基於意圖為自己不法所有之竊盜犯意，分別於附表編號 2
      至10所示時間、地點，對附表編號 2至10所示被害人佯稱
      其有能力使濟公附身，可為各該被害人作法改運云云，至
      各該被害人信以為真，而分別將附表編號 2至10所示財物
      放入紅包袋內交予丁○○作法，丁○○再趁各該被害人不
      注意之際，以其預先備妥內裝玩具鈔票之紅包袋與各該被
      害人所備置，內裝如附表編號 2至10所示財物之紅包袋相
      互調換，以此方式竊取各該被害人如附表編號 2至10所示
      財物得手。嗣：
      附表編號 2所示被害人己○○及其友人鄭巧英於丁○○
        離去後，發覺紅包之重量不符，立即開啟紅包查看，發
        覺紅包內所放置之財物均為玩具鈔票，始知遭竊。
      因丁○○對附表編號 3至10所示被害人佯稱其作法後之
        紅包需放置一段時日後始得開啟，各該被害人信以為真
        ，乃依丁○○之指示將調換後之紅包袋放置於家中衣櫥
        、床鋪下方或自身皮包內，直至附表編號3、4所示被害
        人庚○○○於98年 2月10日開啟紅包後，發覺紅包內均
        放置玩具鈔票，乃告知附表編號 5至10所示之被害人將
        紅包拆封，發覺遭竊，乃報警處理，並提出丁○○裝入
        紅包袋內之假鈔，為警循線查獲。
  (三)案經己○○告訴暨丙○○訴由臺南市警察局第六分局、庚○○○、鄭欣貽、乙○○、甲○○訴由臺南縣警察局永康分局
    報請臺灣臺南地方法院檢察署檢察官偵查起訴。
二、前項犯罪事實，有下列事證足資證明：
  (一)被告丁○○之自白。
  (二)附表編號1至10所示被害人即告訴人於警詢、偵查中所為之
    指述。
  (三)告訴人甲○○所提出之「玩具便條鈔票」【面額1千元】6張
    、告訴人乙○○所提出之「福氣啦假鈔」【面額 2千元】13
    張、【面額 1千元】11張、告訴人鄭欣貽所提出之「玩具便
    條鈔票」【面額1千元】193張、【面額5百元】6張、【面額
    2千元】13張。
  (四)卷附臺灣高等法院被告前案紀錄表1份。
三、爰審酌被告前曾因假冒神棍、風水師詐財之詐欺案件，經本
    院先後判處有期徒刑 1年、1年4月確定，經與他案定應執行
    刑並接續執行後，甫於94年 7月15日縮短刑期假釋出監，至
    同年 8月23日假釋期滿視為執行完畢，竟不知悔改，於前案
    執行完畢後僅 1年，即再度以假冒神靈附身之方式詐騙、竊
    取告訴人丙○○、己○○財物，且於97年底至98年 1月初僅
    約 3個月時間，密集詐騙告訴人庚○○○、乙○○、鄭欣貽
    、甲○○等人，此等告訴人遭竊取之財物僅現金部分即高達
    50餘萬元，不法所得甚鉅，且被告以假冒神靈附身之方式趁
    機竊取告訴人財物，其犯罪手段係利用各該告訴人日常生活
    遭遇困境，亟欲尋求協助之心態而趁機犯罪，足見其惡性甚
    重；惟被告事後業已將其詐騙告訴人丙○○所得之全部款項
    、金飾返還告訴人丙○○（見98年度核交字第1400號卷第 4
    頁）；另已償還告訴人乙○○19,000元，償還告訴人己○○
    總計55,000元（見本院卷第29頁收據、第30頁華南商業銀行
    活期性存款存款憑條、第32頁公務電話紀錄表），且犯後坦
    承犯行，態度尚稱良好，然迄今仍未能賠償庚○○○、鄭欣
    貽、甲○○ 3人分文等一切情狀，分別量處如主文所示之刑
    ，並定其應執行刑，以示懲儆。
四、扣案告訴人甲○○所提出之「玩具便條鈔票」【面額 1千元
    】6張、告訴人乙○○所提出之「福氣啦假鈔」【面額2千元
    】13張、【面額 1千元】11張、告訴人鄭欣貽所提出之「玩
    具便條鈔票」【面額1千元】193張、【面額5百元】6張、【
    面額 2千元】13張，雖係被告所有，並用以取信各該告訴人
    所用之物，然上開玩具鈔票，與被告被訴之竊盜行為無關，
    難認係供犯罪所用之物，爰不予宣告沒收，併予敘明。
五、依刑事訴訟法第299條第1項前段、第273條之1第1項、第310
    條之 2、第454條第1項，刑法第339條第1項、第320條第1項
    、第47條第1項、第51條第5款，刑法施行法第1條之 1第1項
    、第2項前段，判決如主文。
六、如不服本判決，應於收受本判決後10日內向本院提出上訴書
    狀，並應敘述具體理由。如未敘述上訴理由者，應於上訴期
    間屆滿後20日內向本院補提理由書狀。
本案經檢察官戊○○到庭執行職務。
中    華    民    國    98    年    9     月    23    日
                  刑事第十四庭  法  官  周紹武
以上正本證明與原本無異
如不服本判決應於收受本判後10日內向本院提出上訴書狀，並應
敘述具體理由。其未敘述上訴理由者，應於上訴期間屆滿後20日
內向本院補提理由書狀（均須按他造當事人之人數附繕本）「切
勿逕送上級法院」。
                                書記官  徐晨芳
中    華    民    國    98    年    9     月    25    日
附錄本案論罪科刑法條全文：
中華民國刑法第339條第1項
意圖為自己或第三人不法之所有，以詐術使人將本人或第三人之
物交付者，處5年以下有期徒刑、拘役或科或併科1千元以下罰金
。
中華民國刑法第320條第1項
意圖為自己或第三人不法之所有，而竊取他人之動產者，為竊盜
罪，處 5 年以下有期徒刑、拘役或 5 百元以下罰金。
┌────────────────────────────────────┐
│【附表】                                                                │
├──┬────┬────┬─────┬─────┬────┬──────┤
│編號│被 害 人│時    間│地      點│ 所得財物 │所犯法條│罪名及宣告刑│
├──┼────┼────┼─────┼─────┼────┼──────┤
│ 1  │丙○○  │95年 9月│臺南市南區│現金新臺幣│刑法第33│犯詐欺取財罪│
│    │        │14日    │公英一街57│（下同）23│9條第1項│，累犯，處有│
│    │        │        │號丙○○住│萬元及價值│        │期徒刑伍月。│
│    │        │        │處        │約 7萬餘元│        │            │
│    │        │        │          │之金飾。  │        │            │
├──┼────┼────┼─────┼─────┼────┼──────┤
│ 2  │己○○  │95年9月5│臺南市大同│現金11萬元│刑法第32│犯竊盜罪，累│
│    │        │日下午 1│路二段 178│。        │0條第1項│犯，處有期徒│
│    │        │時30分許│號己○○之│          │        │刑陸月。    │
│    │        │        │友人鄭巧英│          │        │            │
│    │        │        │開設之吉哥│          │        │            │
│    │        │        │火鍋店內  │          │        │            │
├──┼────┼────┼─────┼─────┼────┼──────┤
│ 3  │庚○○○│97年11月│臺南縣永康│價值約5千1│刑法第32│犯竊盜罪，累│
│    │        │24日晚間│市○○○街│00元之金項│0條第1項│犯，處有期徒│
│    │        │6時許   │124 巷35弄│鍊1條及9千│        │刑伍月。    │
│    │        │        │12號鄭石素│元現金。  │        │            │
│    │        │        │梅住處    │          │        │            │
├──┼────┼────┼─────┼─────┼────┼──────┤
│ 4  │庚○○○│98年 1月│臺南縣永康│現金3萬6千│刑法第32│犯竊盜罪，累│
│    │        │中旬    │市○○街66│元。      │0條第1項│犯，處有期徒│
│    │        │        │號庚○○○│          │        │刑柒月。    │
│    │        │        │之友人李春│          │        │            │
│    │        │        │英住處    │          │        │            │
├──┼────┼────┼─────┼─────┼────┼──────┤
│ 5  │鄭欣貽  │97年11月│臺南縣永康│現金4萬6千│刑法第32│犯竊盜罪，累│
│    │        │28日下午│市○○○街│8 百元、金│0條第1項│犯，處有期徒│
│    │        │5 時30分│124 巷35弄│項鍊1條。 │        │刑柒月。    │
│    │        │許      │12號鄭欣貽│          │        │            │
│    │        │        │住處      │          │        │            │
├──┼────┼────┼─────┼─────┼────┼──────┤
│ 6  │鄭欣貽  │97年12月│同上      │現金 8萬元│刑法第32│犯竊盜罪，累│
│    │        │間某日  │          │。        │0條第1項│犯，處有期徒│
│    │        │        │          │          │        │刑捌月。    │
├──┼────┼────┼─────┼─────┼────┼──────┤
│ 7  │乙○○  │97年12月│臺南縣永康│現金1萬3千│刑法第32│犯竊盜罪，累│
│    │        │18日下午│市○○街66│元及重約 3│0條第1項│犯，處有期徒│
│    │        │5 時30分│號乙○○住│錢之金項鍊│        │刑月。    │
│    │        │許      │處        │1條。     │        │            │
├──┼────┼────┼─────┼─────┼────┼──────┤
│ 8  │乙○○  │98年1月 │同上      │現金6千元 │刑法第32│犯竊盜罪，累│
│    │        │中旬    │          │。        │0條第1項│犯，處有期徒│
│    │        │        │          │          │        │刑月。    │
├──┼────┼────┼─────┼─────┼────┼──────┤
│ 9  │甲○○  │98年1月 │同上      │約 2兩重之│刑法第32│犯竊盜罪，累│
│    │        │23日    │          │金項鍊 3條│0條第1項│犯，處有期徒│
│    │        │        │          │。        │        │刑拾月。    │
├──┼────┼────┼─────┼─────┼────┼──────┤
│10  │甲○○  │98年1月 │同上      │現金3千6百│刑法第32│犯竊盜罪，累│
│    │        │24日    │          │元。      │0條第1項│犯，處有期徒│
│    │        │        │          │          │        │刑月。    │
└──┴────┴────┴─────┴─────┴────┴──────┘


司法院資訊處製作；財團法人民間司法改革基金會備份。
